臺灣新竹地方法院民事判決　九十一年度訴字第六一號
　　原　　　告　　科學工業園區管理局
　　法定代理人　　甲○○
　　訴訟代理人　　丙○○
　　　　　　　　　乙○○
　　送達代收人　　丙○○
　　被　　　告　　凌康通訊股份有限公司
　　兼法定代理人　丁○○
右當事人間請求給付租金等事件，本院判決如左：
    主      文
被告凌康通訊股份有限公司應將坐落於新竹市科學工業園區○○○○路十五號、新竹
市科學工業園區○○○○路十五之一號、新竹市科學工業園區○區○路五十八號二樓
標準廠房三個單位騰空遷讓交還原告。
被告凌康通訊股份有限公司、丁○○（即喬正武）應連帶給付原告新台幣柒拾貳萬玖
仟捌佰陸拾柒元，及自民國九十一年二月八日起至清償日止，按年利率百分之五計算
之利息。暨自九十年七月一日起至騰空遷讓交還新竹市科學工業園區○○○○路十五
號廠房予原告之日止，按每日新台幣陸仟肆佰肆拾玖元計算之違約金；自九十年七月
一日起至騰空遷讓交還新竹市科學工業園區○○○○路十五之一號廠房予原告之日止
，按新台幣伍仟捌佰壹拾肆元計算之違約金；自九十年九月十五日起至騰空遷讓交還
新竹市科學工業園區○區○路五十八號二樓廠房予原告之日止，按新台幣柒仟玖佰
拾肆元計算之違約金。
訴訟費用由被告被告凌康通訊股份有限公司負擔五分之四，餘由被告凌康通訊股份有
限公司、丁○○（即喬正武）連帶負擔。
本判決第一、二項於原告以新台幣壹佰肆拾伍萬元供擔保後得假執行。
    事    實
甲、原告方面：
一、聲明：求為判決如主文第一、二項所示，並願提供擔保聲請宣告假執行。
二、陳述：
（一）被告凌康通訊股份有限公司（下稱凌康通訊公司）向原告承租坐落於新竹市科
      學工業園區○○○○路十五號、新竹市科學工業園區○○○○路十五之一號、
      新竹市科學工業園區○區○路五十八號二樓標準廠房三個單位，雙方分別簽訂
      三份廠房租賃契約書，均以被告丁○○（即喬正武）為連帶保證人，租期均自
      民國九十年一月一日起至九十年十二月三十一日止（租賃契約第二條）；租金
      分別為每月新台幣（下同）六萬四千四百九十三元、五萬八千一百四十元、七
      萬九千三百四十四元，每三個月繳付租金一次，被告應另行繳付營業稅、電費
      （租賃契約第六條第一項）；均以租賃契約第七條約定：被告未依約繳納租金
      、電費，逾期一個月未滿兩個月者，按應繳總額加收百分之五違約金，逾期兩
      個月未滿三個月者，按應繳總額加收百分之十違約金，逾期三個月以上者，按
      應繳總額加收百分之十五違約金；均以租賃契約第十七條第一項約定：租賃期
      間屆滿或經終止租賃契約後，被告應將廠房回復原狀，騰空交還原告；均以租
      賃契約第十八條約明：租賃期間屆滿或經終止租賃契約後，被告遲延交還租賃
      物時，每逾一日，被告應給付原告相當於每日租金三倍之懲罰性違約金。
（二）被告凌康通訊公司自九十年四月間起，未給付新竹市科學工業園區○○○○路
      十五號廠房之租金、電費與稅捐等款項，其遲延繳付租金達兩期以上，經原告
      多次催繳，仍置之不理，原告遂於九十年六月十八日以（九○）園建字第○一
      六一二八號函通知被告，表示依租賃契約書第十六條第三款約定，於九十年六
      月三十日終止該租賃契約、收回租賃物之意，是以兩造間就坐落於新竹市科學
      工業園區○○○○路十五號廠房之租賃關係因終止而消滅，茲因被告凌康通訊
      公司迄未遷讓交還租賃物予原告，原告依上開租賃契約第十七條第一項之約定
      ，訴請被告凌康通訊公司應將坐落於新竹市科學工業園區○○○○路十五號廠
      房騰空遷讓交還予原告。又被告凌康通訊公司積欠九十年四、五、六月份租金
      共一十九萬三千四百七十九元（64,493x3=193,479）、租金營業稅九千六百七
      十四元、遲付租金違約金二萬九千零二十二元（193,479x15%=29,022）、九十
      年三、四月份所使用之電費一千九百八十五元、電費營業稅九十九元、遲付電
      費違約金二百九十八元（1,985x15%=298），共計二十三萬四千五百五十七元
      ，且被告丁○○既為連帶保證人，原告依上開租賃契約第六、七、十八條之約
      定，訴請被告二人連帶給付二十三萬四千五百五十七元及利息，暨自終止租約
      翌日即九十年七月一日起至騰空遷讓交還前開廠房予原告之日止，按每日租金
      三倍即六千四百四十九元計算之懲罰違約金。
（三）被告凌康通訊公司自九十年四月間起，未給付新竹市科學工業園區○○○○路
      十五之一號廠房之租金、電費與稅捐等款項，其遲延繳付租金達兩期以上，經
      原告多次催繳，仍置之不理，原告遂於九十年六月十八日以（九○）園建字第
      ○一六一二八號函通知被告，表示依租賃契約書第十六條第三款約定，於九十
      年六月三十日終止該租賃契約、收回租賃物之意，是以兩造間就坐落於新竹市
      科學工業園區○○○○路十五之一號廠房之租賃關係因終止而消滅，茲因被告
      凌康通訊公司迄未遷讓交還租賃物予原告，原告依上開租賃契約第十七條第一
      項之約定，訴請被告凌康通訊公司應將坐落於新竹市科學工業園區○○○○路
      十五之一號廠房騰空遷讓交還予原告。又被告凌康通訊公司積欠九十年四、五
      、六月份租金共一十七萬四千四百二十元（58,140x3=174,420）、租金營業稅
      八千七百二十一元、遲付租金違約金二萬六千一百六十三元（計算式如下列：
      174,420x15%= 26,163）、遲付九十年三、四月份所使用電費之違約金三百二
      十元（2,135x15%=320），共計二十萬九千六百二十四元，且被告丁○○既為
      連帶保證人，原告依上開租賃契約第六、七、十八條之約定，訴請被告二人連
      帶給付共計二十萬九千六百二十四元及利息，暨自終止租約翌日即九十年七月
      一日起至騰空遷讓交還前開廠房予原告之日止，按每日租金三倍即五千八百一
      十四元計算之懲罰違約金。
（四）被告凌康通訊公司自九十年六月十五日起，未給付新竹市科學工業園區○區○
      路五十八號二樓廠房之租金、電費與稅捐等款項，其遲延繳付租金達兩期以上
      ，經原告多次催繳，仍置之不理，原告遂於九十年九月五日以（九○）園建字
      第○二三八四二號函通知被告，表示依租賃契約書第十六條第三款約定，於九
      十年九月十四日終止該租賃契約、收回租賃物之意，是以兩造間就坐落於新竹
      市科學工業園區○區○路五十八號二樓廠房之租賃關係因終止而消滅，茲因被
      告凌康通訊公司迄未遷讓交還租賃物予原告，原告依上開租賃契約第十七條第
      一項之約定，訴請被告凌康通訊公司應將坐落於新竹市科學工業園區○區○路
      五十八號二樓廠房騰空遷讓交還予原告。又被告凌康通訊公司積欠自九十年六
      月十五日起至九十年九月十四日止之租金，共二十三萬八千零三十二元（計算
      式79,344x3=238,032）、租金營業稅一萬一千九百零二元、遲付租金違約金三
      萬五千七百零五元（238,032x15%=35,705）、遲付九十年七、八月份電費之違
      約金四十七元（2,341x2%=47），共計二十八萬五千六百八十六元，且被告丁
      ○○既為連帶保證人，原告依上開租賃契約第六、七、十八條之約定，訴請被
      告二人連帶給付二十八萬五千六百八十六元及利息，暨自終止租約翌日即九十
      年九月十五日起至騰空遷讓交還前開廠房予原告之日止，按每日租金三倍即七
      千九百三十四元計算之懲罰違約金。
（五）綜上所述，兩造之租賃契約業已終止，被告凌康通訊公司應依約將坐落於新竹
      市科學工業園區○○○○路十五號、新竹市科學工業園區○○○○路十五之一
      號、新竹市科學工業園區○區○路五十八號二樓標準廠房三個單位騰空遷讓交
      還予原告，並應給付上開三單位所積欠之租金，共六十萬五千九百三十一元（
      193,479+174,420+238032=605,931）、租金營業稅共計三萬零二百九十七元（
      9,674+8,721+11,902=30,297）、遲付租金違約金共九萬零八百九十元（計算
      式為29,022+26,163+35,705=90,890）、電費共一千九百八十五元、電費營業
      稅九十九元、遲付電費違約金六百六十五元（298+320+47=665），總計七十二
      萬九千八百六十七元；及自起訴狀繕本送達翌日（即九十一年二月八日）起至
      清償日止，按年利率百分之五計算之利息。暨自九十年七月一日起至騰空遷讓
      交還新竹市科學工業園區○○○○路十五號廠房予原告之日止，按每日租金三
      倍即六千四百四十九元計算之懲罰違約金；自九十年七月一日起至騰空遷讓交
      還新竹市科學工業園區○○○○路十五之一號廠房予原告之日止，按每日租金
      三倍即五千八百一十四元計算之懲罰違約金；自九十年九月十五日起至騰空遷
      讓交還新竹市科學工業園區○區○路五十八號二樓廠房予原告之日止，按每日
      租金三倍即七千九百三十四元計算之懲罰違約金。
三、證據：提出廠房租賃契約書三份、九十年六月十八日之（九○）園建字第○一六
    一二八號函、九十年九月五日之（九○）園建字第○二三八四二號函、房屋稅繳
    款書三份、聲明書、經濟部公司執照、被告丁○○（即喬正武）戶籍謄本等件為
    證。
乙、被告方面：
    被告二人未於言詞辯論期日到場，亦未提出書狀作何聲明或陳述。
    理    由
一、程序方面：
    被告二人受合法通知，未於言詞辯論期日到場，查無民事訴訟法第三百八十六條
    各款所列情形，茲依原告之聲請，由其一造辯論而為判決。
二、得心證之理由：
    原告主張被告凌康通訊公司向其承租坐落於新竹市科學工業園區○○○○路十五
    號、新竹市科學工業園區○○○○路十五之一號、新竹市科學工業園區○區○路
    五十八號二樓標準廠房三個單位，雙方分別簽訂三份廠房租賃契約書，均以被告
    丁○○（即喬正武）為連帶保證人，雙方約定：租期均自民國九十年一月一日起
    至九十年十二月三十一日止，租金分別為每月六萬四千四百九十三元、五萬八千
    一百四十元、七萬九千三百四十四元，被告應另行繳付營業稅、電費，未依約繳
    納租金、電費，則需加計違約金，終止租賃契約後，被告遲延交還租賃物時，每
    逾一日，被告應給付原告相當於每日租金三倍之懲罰性違約金。因被告凌康公司
    遲延繳付租金達兩期以上，經原告多次催繳，仍置之不理，原告先後以（九○）
    園建字第○一六一二八、○二三八四二號函終止三份租賃契約，被告應依約將上
    開租賃物騰空遷讓交還予原告；且因被告凌康公司積欠租金共六十萬五千九百三
    十一元（193,479+174,420+238032=605,931）、租金營業稅共三萬零二百九十七
    元（9,674+8,721+11,902=30,297）、遲付租金違約金共計九萬零八百九十元（
    29,022+26,163+35705=90,890）、電費共一千九百八十五元、電費營業稅九十九
    元、遲付電費違約金六百六十五元（298+320+47=665），總計七十二萬九千八百
    六十七元，被告丁○○為連帶保證人，被告二人應連帶給付七十二萬九千八百六
    十七元，及自起訴狀繕本送達翌日起至清償日止，按年利率百分之五計算之利息
    。暨自終止租約翌日即九十年七月一日起至騰空遷讓交還新竹市科學工業園區○
    ○○○路十五號廠房予原告之日止，按每日租金三倍即六千四百四十九元計算之
    懲罰違約金；自終止租約翌日即九十年七月一日起至騰空遷讓交還新竹市科學工
    業園區○○○○路十五之一號廠房予原告之日止，按每日租金三倍即五千八百一
    十四元計算之懲罰違約金；自終止租約翌日即九十年九月十五日起至騰空遷讓交
    還新竹市科學工業園區○區○路五十八號二樓廠房予原告之日止，按每日租金三
    倍即七千九百三十四元計算之懲罰違約金等情，已據其提出廠房租賃契約書三份
    、九十年六月十八日之（九○）園建字第○一六一二八號函、九十年九月五日之
    （九○）園建字第○二三八四二號函、房屋稅繳款書三份、聲明書、經濟部公司
    執照、被告丁○○（即喬正武）戶籍謄本等件為證，而被告迄未到場爭執，亦未
    提出任何證據以供本院審酌，自堪認原告之主張為真實。從而，原告依租賃契約
    之法律關係，請求被告凌康通訊公司將主文第一項所示之廠房騰空遷讓交還予原
    告及被告二人連帶給付如主文第二項所示之租金、電費、稅捐等款項、利息及違
    約金，即無不合，亦屬相當，應予准許。
三、假執行之宣告：
    原告陳明願供擔保請求宣告假執行，核無不當，爰酌定相當擔保金額而宣告之。
四、據上論結，本件原告之訴為有理由，依民事訴訟法第三百八十五條第一項前段、
    第七十八條、第八十五條第一項後段、第二項、第三百九十條第二項，判決如主
    文。
中　　　華　　　民　　　國　　九十一　　年　　　三　　　月　　 十四 　　日
                                  臺灣新竹地方法院民事第一庭
~B法　　　官　黃美文
右為正本係照原本作成。
如對本判決上訴，須於判決送達後廿日內向本院提出上訴狀。
~B法院書記官　洪木志
中　　　華　　　民　　　國　　九十一　　年　　　三　　　月　　 十五 　　日
